臺灣屏東地方法院刑事判決　　　　　　　　　　　　　九十一年度訴字第六九三號
　　公　訴　人　臺灣屏東地方法院檢察署檢察官
　　被　　　告　甲○○
右列被告因違反著作權法案件，經檢察官提起公訴（九十年度偵字第三三一○號），
本院判決如左：
    主  文
甲○○連續意圖出租而擅自以重製之方法侵害他人之著作權，處有期徒刑柒月，緩刑
參年。
扣案之電腦主機貳拾肆台（內含「虛擬光碟」電腦軟體）、喇叭肆拾捌組、投幣器貳
拾肆個、伺服器壹台、電腦螢幕貳拾肆台、滑鼠拾貳個及鍵盤拾貳個均沒收。
    事  實
一、甲○○係設於屏東市○○路商場地下街六號「超群網路GAME館」（起訴書誤載為
    超群網路店）之負責人，明知「虛擬光碟」之電腦軟體係東石資訊股有限公司（
    下簡稱東石公司）享有著作權之電腦程式著作，未經東石公司同意或授權，不得
    出租或重製，竟未經東石公司之同意或授權，基於概括之犯意，於民國九十年四
    月十五日，意圖出租連續將自己所購買之「虛擬光碟」之光碟擅自灌錄在該館之
    電腦主機伺服器內，再利用區○○路連結原理重製於其他二十四部電腦使用，藉
    以增強該館電腦之效能，並自上開時間起，在前揭處所，以每小時收費新台幣（
    下同）十三元之代價，出租予不特定之顧客消費使用多次。嗣於九十一年六月十
    三日十五時五十五分許，在前述館內為當場搜索查獲，並扣得電腦主機二十四台
    （內含「虛擬光碟」電腦軟）、伺服器一台、喇叭四十八組、投幣器二十四個、
    電腦螢幕二十四台、滑鼠十二個及鍵盤十二個。
二、案經東石公司委由告訴代理人乙○○訴由屏東縣警察局屏東分局報請臺灣屏東地
    方法院檢察署檢察官偵查起訴。
    理  由
一、右揭犯罪事實，業據被告甲○○於警訊、偵查及本院審理中坦承不諱，核與告訴
    代理人乙○○、高素幸分別於警訊及本院審理中指述之情節相符，並有告訴人所
    提出之經濟部智慧財產局著作登記簿謄本影本一張、被侵害電腦程式著作軟體、
    權利相關證件各一張、接受安裝版權畫面及說明三張、扣押筆錄一份及現場照片
    八張在卷足參，並有扣案電腦主機二十四台（內含「虛擬光碟」電腦軟體）、伺
    服器一台、喇叭四十八組、投幣器二十四個、電腦螢幕十二台、滑鼠十二個及鍵
    盤十二個可資佐證，被告之自白與事實相符。本件事證明確，被告犯行堪以認定
    。
二、查被告明知上開電腦軟體係告訴人享有之電腦程式著作財產權，未經告訴人之同
    意或授權，而將之灌錄於所經營之「超群網路GAME館」之電腦內，復出租予不特
    定顧客上網使用，核其所為，係違反著作權法第九十一條第二項之意圖出租而擅
    自以重製之方法侵害他人之著作權罪、同法第九十二條擅自以出租之方法侵害他
    人著作權罪。又公訴人雖未就被告違反著作權法第九十二條擅自以出租之方法侵
    害他人著作權罪部分之犯行起訴，惟此部分之犯行與公訴人已起訴經論罪之部分
    ，有牽連犯之裁判上一罪關係，為起訴效力所及，本院應予一併審理。又被告先
    後多次重製及出租之犯行，均時間緊接，且觸犯構成要件相同之罪名，顯均係基
    於概括之犯意反覆為之，為連續犯，均應依刑法第五十六條規定論以一罪論，並
    依法加重其刑。被告為出租重製物而重製該上開電腦軟體，有方法目的之牽連關
    係，為牽連犯，應依刑法第五十五條後段之規定，從一重之意圖出租而擅自以重
    製之方法侵害他人之著作權罪處斷。爰審酌被告明知未經東石公司之簽約授權，
    而侵害他人之智慧財產權圖利，又未與告訴人達成和解，惟其坦承犯行，事後深
    具悔意、對告訴人東石公司之侵害非鉅等一切情狀，量處如主文所示之刑，以示
    儆懲。末查，被告前未曾受有期徒刑以上刑之宣告，有臺灣屏東地方法院檢察署
    刑案資料查註紀錄表及臺灣高等法院被告全國前案紀錄表各一紙可按，被告經此
    偵審教訓，當知警惕而信無再犯之虞，本院綜核各情，認所宣告之刑，以暫不執
    行為適當，併予宣告緩刑參年，以啟自新。另扣案之電腦主機二十四台（內含「
    虛擬光碟」電腦軟體）、伺服器一台、喇叭四十八組、投幣器二十四個、電腦螢
    幕十二台、滑鼠十二個及鍵盤十二個，均為被告所有且供犯罪所用之物，爰併依
    刑法第三十八條第一項第二款之規定宣告沒收。另被告所向東石公司購買之「虛
    擬光碟」電腦軟體一片，係屬被告所有，並供本件犯罪所用之物，惟未扣案且難
    以證明仍然存在，為避免執行困難，爰不併為沒收之諭知，附此敘明。
據上論斷，應依刑事訴訟法第二百九十九條第一項前段，著作權法第九十一條第二項
、第九十二條、刑法第十一條前段、第五十六條、第五十五條、第七十四條第一款、
第三十八條第一項第二款，判決如主文。
中      華      民      國    九十一    年     十一    月    二十五    日
                                    臺灣屏東地方法院刑事第五庭
                                        法  官   楊萬益
右正本證明與原本無異。
如不服本判決應於收受本判決送達後十日內向本院提出上訴書狀，其未敘述上訴理由
者，並得於提起上訴後十日內向本院補提理由書狀（均須按他造當事人之人數附繕本
 ）「切勿逕送上級法院」
                                        書記官   呂坤宗
中    華    民    國     九十一      年      十一      月     二十八    日
附錄本判決論罪科刑之法條：
著作權法第九十一條第二項
意圖銷售或出租而擅自以重製之方法侵害他人之著作財產權者，處六月以上五年以下
有期徒刑，得併科新臺幣三十萬元以下罰金。
著作權法第九十二條
擅自以公開口述、公開播送、公開上映、公開演出、公開展示、改作、出租或其他方
法侵害他人之著作財產權者，處三年以下有期徒刑，得併科新臺幣十五萬元以下罰金
。
